【裁判字號】    94,簡上,656
【裁判日期】    950105
【裁判案由】    毒品危害防制條例
【裁判全文】
臺灣板橋地方法院刑事判決             94年度簡上字第656號
上  訴  人  臺灣板橋地方法院檢察署檢察官
上  訴  人
即  被  告  甲○○
上列上訴人等因被告違反毒品危害防制條例案件，不服本院九十
四年度簡字第三五八七號中華民國九十四年十月十八日第一審判
決（原聲請簡易判決處刑案號：九十四年度毒偵字第三二九０號
），提起上訴，本院管轄第二審之合議庭判決如下：
    主  文
上訴駁回。
    事實及理由
一、本案經本院審理結果，認原審以上訴人即被告甲○○犯毒品
    危害防制條例第十條第二項之施用第二級毒品罪，且依連續
    犯及累犯規定遞予加重其刑，判處有期徒刑五月，如易科罰
    金，以三百元折算一日，扣案之第二級毒品安非他命五包（
    合計毛重三‧０八公克）沒收銷燬之，吸食器一組沒收之，
    其認事用法均無違認，量刑亦屬妥適，應予維持，並引用如
    附件所示第一審判決書記載之事實、證據及理由。
二、本件被告上訴意旨略以：被告深知毒品危害，然因為掙賺二
    個女兒的龐大學費，只好暫以安非他命支撐精神與體力，原
    審量刑過於苛重，懇請酌量減輕其刑云云；檢察官上訴意旨
    則以：被告不服原審判決，編詞任意提起上訴，濫用司法資
    源，原審未及審酌被告濫行上訴之犯後態度，爰請求撤銷原
    判決，量處較原判決更重之刑等語。
三、經查，原審審酌被告前因施用毒品曾獲不起訴處分之寬典，
    仍再犯本案，顯見其自制力薄弱，惟其施用毒品所生危害，
    以自戕身心健康為主，對於他人生命、身體、財產等法益，
    尚無直接明顯之重大實害，兼衡其素行狀況、犯罪之動機、
    目的、手段，暨犯罪後之態度等一切情狀，量處有期徒刑五
    月，如易科罰金，以三百元折算一日，經核並無不當；至被
    告縱身負家計重任，亦另有可資補充體力及提振精神之途，
    非僅有施用毒品一節，是其辯稱伊為掙錢支付女兒學費云云
    ，實無足為減免刑責之藉口；從而，被告猶執前詞指摘原審
    量刑過重云云，自無可採。次查，被告不服法院判決，本得
    於法定期間內提起上訴，此乃憲法保障人民之訴訟權益，亦
    為刑事訴訟設置審級救濟制度之目的所在；且司法資源之有
    效應用，責任在於司法機關，不可加諸於被告，自不得僅以
    被告利用刑事訴訟審級制度提起上訴為唯一理由，而從重量
    處其刑，從而，實難因被告不服原審判決而聲明不服，即遽
    謂其係濫行上訴，更無從由此量處重刑，是檢察官堅執前情
    請求撤銷原審判決，量處較重之刑等語，亦屬無據。綜上，
    本案被告及檢察官上訴均無理由，應予駁回。
四、本案被告經合法傳喚，於審判期日無正當理由不到庭，爰依
    刑事訴訟法第三百七十一條規定，不待其陳述，逕行判決。
據上論斷，應依刑事訴訟法第四百五十五條之一第一項、第三項
、第三百六十八條、第三百七十一條、第三百七十三條，判決如
主文。
本案經檢察官陳鴻濤到庭執行職務。
中    華    民    國    95    年    1     月    5     日
                  刑事第七庭審判長法  官  胡  堅  勤
                                  法  官  李  君  豪
                                  法  官  王  瑜  玲
上列正本證明與原本無異。
不得上訴。
中    華    民    國    95    年    1     月    6     日
                                  書記官  黃  頌  棻
附件：
臺灣板橋地方法院刑事簡易判決          94年度簡字第3587號
聲  請  人  臺灣板橋地方法院檢察署檢察官
被      告  甲○○  男  39歲（民國○○年○月○日生）
                    身分證統一編號：Ｚ000000000號
                    籍設新竹縣竹北市○○街581巷2弄22號
                    住臺北縣新莊市○○街33號2樓
上列被告因違反毒品危害防制條例案件，經檢察官聲請以簡易判
決處刑（94年度毒偵字第3290號），本院判決如下：
    主  文
甲○○連續施用第二級毒品，累犯，處有期徒刑伍月，如易科罰
金，以參佰元折算壹日。扣案之第二級毒品安非他命伍包（合計
毛重參點零捌公克）沒收銷燬之，吸食器壹組沒收之。
    事實及理由
一、犯罪事實：
（一）甲○○前於民國90、91年間因先後二次犯竊盜案件，經臺
      灣新竹地方法院分別以89年度易字第1018號、90年度易字
      第326 號各判處有期徒刑8 月，並經臺灣高等法院先後以
      90年度上易字第2686號、91年度上易字第1740號駁回上訴
      而確定，嗣由臺灣高等法院以91年度聲字第1461號裁定應
      合併執行有期徒刑1 年2 月確定，已於92年5 月24日執行
      完畢。
（二）甲○○另於89年間因施用毒品案件，經臺灣新竹地方法院
      以89年度毒聲字第2640號裁定送勒戒處所觀察、勒戒後，
      認有繼續施用毒品之傾向，再經同一法院以90年度毒聲字
      第237 號裁定令入戒治處所施以強制戒治，嗣因戒治處所
      認無繼續戒治之必要，報由檢察官聲請停止戒治，經同一
      法院以90年度毒聲字第1295號裁定停止戒治，所餘期間付
      保護管束，於91年1 月23日期滿未經撤銷，視為強制戒治
      期滿，並由臺灣新竹地方法院檢察署檢察官以91年度戒毒
      偵字第18號為不起訴處分確定。詎甲○○仍不知悔改，明
      知安非他命係屬毒品危害防制條例所定之第二級毒品，不
      得持有及施用，竟於上開強制戒治執行完畢後5 年內，另
      基於施用第二級毒品安非他命之概括犯意，自94年3 月間
      某時起，至同年6 月8 日某時止，在其臺北縣新莊市○○
      街33號2 樓住處，以將安非他命置於玻璃球內使用打火機
      燒烤並吸聞所生煙霧之方式，連續施用第二級毒品安非他
      命多次。為警於94年6 月8 日16時10分許，在上址住處查
      獲，並扣得第二級毒品安非他命5 包（合計毛重3.08公克
      ），及甲○○所有、供其施用第二級毒品安非他命所用之
      吸食器1 組，經警採集其尿液送鑑，發現呈安非他命類藥
      物之陽性反應，始偵悉上情。
二、證據：
（一）被告於警詢及檢察官偵訊時之自白。
（二）臺灣檢驗科技股份有限公司94年6 月21日出具之濫用藥物
      尿液檢驗報告、毒品初步檢驗報告各1 件。
（三）扣案之第二級毒品安非他命5 包（合計毛重3.08公克）、
      吸食器1 組。
（四）臺灣新竹地方法院檢察署檢察官91年度戒毒偵字第18號不
      起訴處分書、刑案資料查註紀錄表、臺灣高等法院被告前
      案紀錄表各1 件。
三、按安非他命係屬毒品危害防制條例第2 條第2 項第2 款所定
    之第二級毒品，是核被告甲○○所為，係犯毒品危害防制條
    例第10條第2 項之施用第二級毒品罪。其持有第二級毒品安
    非他命之低度行為，為施用之高度行為所吸收，不另論罪。
    被告多次施用第二級毒品安非他命之行為，時間緊接，方法
    相同，均觸犯構成要件相同之罪，顯係基於概括犯意反覆為
    之，為連續犯，應依刑法第56條規定論以一罪，並加重其刑
    。又被告有如前揭第一項「犯罪事實」（一）所示有期徒刑
    執行完畢紀錄，此有臺灣高等法院被告前案紀錄表可稽，其
    於有期徒刑執行完畢後5 年以內，再犯本件有期徒刑以上之
    罪，為累犯，應依刑法第47條規定，遞加重其刑。爰審酌被
    告前因施用毒品曾獲不起訴處分之寬典，仍再犯本案，顯見
    其自制力薄弱，惟其施用毒品所生危害，實以自戕身心健康
    為主，對於他人生命、身體、財產等法益，尚無直接明顯之
    重大實害，兼衡其素行狀況、犯罪之動機、目的、手段，暨
    犯罪後之態度等一切情狀，量處如主文所示之刑，並諭知易
    科罰金之折算標準，以示懲儆。扣案之安非他命5 包（合計
    毛重3.08公克），為本件查獲之第二級毒品，有毒品初步檢
    驗報告1 件在卷可憑，不問屬於犯人與否，均應依毒品危害
    防制條例第18條第1 項前段沒收銷燬之；至吸食器1 組，為
    被告所有，供其犯本件施用毒品之罪所用，此據被告供承在
    卷，爰依刑法第38條第1 項第2 款諭知沒收之。
四、依刑事訴訟法第449 條第1 項前段、第3 項、第450 條第1
    項，毒品危害防制條例第10條第2 項、第18條第1 項前段、
    刑法第11條前段、第56條、第47條、第41條第1 項前段、第
    38條第1 項第2 款，罰金罰鍰提高標準條例第2 條，逕以簡
    易判決處刑如主文。
五、如不服本判決，得自收受送達之日起10日內向本院提出上訴
    狀（須附繕本），上訴於本院第二審合議庭。
中    華    民    國    94    年    10    月    18    日
                  刑事第十六庭  法  官  朱嘉川
以上正本證明與原本無異。
                                書記官  陳聖儒
中    華    民    國    94    年    10    月    18    日
附錄本案論罪科刑法條全文：
毒品危害防制條例第10條：
施用第一級毒品者，處6 月以上5 年以下有期徒刑。
施用第二級毒品者，處3 年以下有期徒刑。


司法院資訊處製作；財團法人民間司法改革基金會備份。
